【裁判字號】    98,簡上,1222
【裁判日期】    981130
【裁判案由】    妨害公務
【裁判全文】
臺灣板橋地方法院刑事判決            98年度簡上字第1222號
上訴人
即被告  甲○○
上列上訴人即被告因妨害公務案件，不服本院於中華民國98年9
月7 日以98年度簡字第6940號所為之第一審判決（聲請簡易判決
處刑案號：臺灣板橋地方法院檢察署98年度速偵字第4331號），
提起上訴，本院管轄之第二審合議庭判決如下：
    主  文
上訴駁回。
甲○○緩刑貳年，並應向公庫支付新臺幣貳萬元。
    事實及理由
一、本案經本院審理結果，認第一審判決以被告甲○○所為，係
    犯刑法第135 條第1 項之於公務員依法執行職務時施強暴罪
    ，處拘役肆拾日，並諭知如易科罰金，以新臺幣壹仟元折算
    壹日。其認事用法均無違誤，量刑亦屬適當，應予維持，並
    引用第一審判決書所記載之事實、證據及理由（如附件）。
二、上訴人即被告甲○○上訴意旨略以：法院如何量刑及是否宣
    告緩刑，固屬法院得自由裁量之事項，但此裁量權之行使，
    仍應受一般法律原則之拘束，伊未曾因故意受有期徒刑以上
    刑之宣告，素行良好，此次因酒後一時情緒控制不佳，且所
    造成之損害尚屬輕微，坦承犯行，並已深切檢討，實無再犯
    之虞，請求給予緩刑宣告，為此提起本件上訴等語。訊據上
    訴人即被告對於原審判決認定之犯罪事實坦承不諱，並有98
    年7 月26日柑園派出所職務報告及現場照片12張等在卷可稽
    ，是本件事證明確，被告犯行堪以認定。又按量刑輕重，係
    屬事實審法院得依職權自由裁量之事項，苟已斟酌刑法第57
    條各款所列情狀而未逾越法定刑度，不得遽指為違法（最高
    法院72年度臺上字第6696號、75年度臺上字第7033號判例參
    照）；且在同一犯罪事實與情節，如別無其他加重或減輕之
    原因，下級審量定之刑，亦無過重或失輕之不當情形，則上
    級審法院對下級審法院之職權行使，原則上應予尊重，此有
    最高法院85年度臺上字第2446號裁判意旨可資參酌。本件被
    告所犯妨害公務罪之法定最高本刑分別為3 年以下有期徒刑
    、拘役或3 百元以下之罰金（按罰金罰鍰提高標準條例第1
    條前段提高10倍），原審以被告犯罪事實明確，援引刑事訴
    訟法第449 條第1 項前段、第3 項、第454 條第2 項，刑法
    第135 條第1 項、第41條第1 項前段，刑法施行法第1 條之
    1 ，並審酌被告之素行、犯罪之動機、目的、手段、犯罪後
    自知事證明確坦承犯行等一切情狀，量處被告拘役40日，及
    諭知易科罰金之折算標準，以該法定刑而言，尚稱適當，並
    無過輕、過重之情，本院自應予尊重，是原審認事用法俱無
    違誤，量刑亦稱妥適，應予維持。是以上訴人前上訴意旨所
    陳，尚無可採，被告上訴顯無理由，應予駁回。另查被告前
    曾於民國83年間因過失致死案件經臺灣台北地方法院判處有
    期徒刑7 月，併宣告緩刑4 年，緩刑期滿未被撤銷緩刑，其
    非故意犯罪受有期徒刑以上刑之宣告之情，並有臺灣高等法
    院被告全國前案紀錄表1 件可稽，本次一時失慮而罹刑典，
    並已坦承全部犯行，且以書狀及於審理期間當庭表明因酒後
    情緒控制不佳，深表懺悔之意，復有本院審理筆錄足稽，被
    告經此次偵審程序及刑之宣告後，應能知所警惕，信無再犯
    之虞，因認對其所宣告之刑以暫不執行為適當，爰依刑法第
    74 條 第1 項第1 款之規定併予宣告緩刑2 年，並斟酌上訴
    人所造成之法益侵害程度，爰依刑法第74條第2 項第4 款規
    定，諭知其應向公庫支付2 萬元，以啟自新。
據上論斷，應依刑事訴訟法第455 條之1 第1 項、第3 項、第36
8 條、第373 條，刑法第74條第1 項第1 款、第74條第2 項第4
款，判決如主文。
本案經檢察官賴建如到庭執行職務。
中    華    民    國    98    年    11    月    30    日
                  刑事第四庭    審判長法  官  樊季康
                                      法  官  何燕蓉
                                      法  官  徐子涵
上列正本證明與原本無異。
不得上訴。
                                      書記官  張桐嘉
中    華    民    國    98    年    11    月    30    日
附錄本案論罪科刑法條全文：
刑法第135條第1項：
對於公務員依法執行職務時，施強暴脅迫者，處3年以下有期徒
刑、拘役或300元以下罰金。


司法院資訊處製作；財團法人民間司法改革基金會備份。
